臺灣高等法院臺南分院刑事裁定　　　　　　　九十一年度交抗字第四九號　　 Ｃ
　　　抗　告　人
　　　即受處分人　乙○○○○
右列抗告人因聲明異議案件，不服臺灣臺南地方法院交通法庭中華民國九十一年四月
四日裁定（九十年度交聲字第二九五號）提起抗告，本院裁定如左：
      主      文
抗告駁回。
      理      由
一、本件抗告意旨略以：抗告人之受僱人吳文傑因於九十年九月一日駕駛抗告人與朋
    友合夥經營之乙○○○○貨車牌照號碼ＰＶ─０９８違規，經監理單位處罰鍰新
    台幣六萬三千元及吊銷駕照，業經執行完畢。但監理所處理之裁決罰款為何要一
    案雙罰，且無法在處罰駕駛人之前一併通知車主受罰，事隔兩個月後始再補罰單
    通知車主受罰。而駕駛人與抗告人甲○雖係父子，但駕駛人已成年結婚，一切事
    務工作均獨立自主，事實上駕駛人為保全現有工作，並未告知其父即抗告人受罰
    實情。又果菜行之貨車牌照被吊扣，影響生計，罰鍰又過沉重，故請撤銷原裁定
    云云。
二、按汽車駕駛人駕駛聯結車、大客車、大貨車，而於駕駛執照吊扣期間駕車者，汽
    車所有人及駕駛人各處新臺幣四萬元以上八萬元以下罰鍰，並當場禁止該汽車駕
    駛人繼續駕駛及扣留其車輛牌照；違反前項情形，並吊扣其汽車牌照三個月，道
    路交通管理處罰條例第二十一條之一第一項第七款及第二項定有明文。又按，違
    反本條例之行為，自行為成立之日起；行為有連續或繼續之狀態者，自行為終了
    之日起，逾三個月不得舉發，同條例第九十條亦有明文，足資參酌。
三、經查：
  (1)本件原審法院以：道路交通安全管理處罰條例第二十一條之一之立法意旨係針對
    未符合駕駛資格而駕駛大貨車之行為將嚴重危害道路交通安全，對於社會之衝擊
    至為深鉅，爰增訂汽車所有人及汽車駕駛人連坐處罰之規定並予提高罰鍰額度，
    其同處分汽車所有人，以規範汽車所有人善盡管理之責，對於該車駕駛人更應有
    駕駛前之檢查，以確保其符合駕駛資格之責任，防範違規於未然之目的。查本件
    違規之駕駛人吳文傑為受處分人之受僱人，為受處分人陳明在卷，屬民法上之僱
    佣契約，依法僱用人對於受僱人於僱佣契約範圍內之工作，自有指揮、監督之責
    ，而依前開條例處罰所有人之規定，受處分人既為僱佣人自對於受僱之駕駛人有
    監督其駕駛執照吊扣期間不得駕車之責。又本件駕駛人吳文傑雖為受處分人甲○
    之受僱人，二人間亦為父子關係，戶籍設於同一處所。受處分人雖居住於台南縣
    佳里鎮○○○街二三九號，吳文傑居住於同鎮○○○街六十六號，然二人之房屋
    相連在一起，實際係居住同一處所，二人關係密切，故受處分人辯稱不知其子吳
    文傑駕駛執照被吊扣云云，不足採信。裁決機關依前開規定及違反道路交通管理
    事件統一裁罰標準及處理細則之規定處以受處分人罰鍰新台幣六萬元及吊扣汽車
    牌照三個月，自有所據。因認受處分人之異議為無理由，以裁定駁回異議。本院
    經核原裁定並無不當。
  (2)抗告意旨仍執陳詞主張對駕駛人吳文傑執照遭吊扣一事不知情，委不足採。而本
    件監理所裁決車主即抗告人一併受罰，乃法有明文，已如前述，雖係同一違規事
    實，但裁罰對象（汽車所有人及駕駛人）各別，並非一案兩罰，況本件舉發違規
    當時（九十年九月一日），駕駛人隱瞞駕照已遭吊扣之事實，直至同年九月十一
    日駕駛人到案繳納罰款，而監理所即於隔日發函通知車主須繳納罰緩及吊扣牌照
    ，有交通部公路局嘉義區監理所麻豆監理站九十年九月十二日嘉監稽違麻二字第
    ２４０７號函附於原審卷可稽，非如抗告人所言拖延至二個月後始通知車主受罰
    。另為求慎重，監理站函請國道公路警察局第四警察隊再於九十年十一月九日填
    製舉發違規通知單寄予車主即抗告人，有通知單附卷可參，其舉發時間亦未逾法
    定三個月之期限，於法核無不合。是本件抗告，並無理由，應予駁回。
四、據上論結，應依道路交通案件處理辦法第二十六條，刑事訴訟法第四百十二條，
    裁定如主文。
中    華    民    國      九十一      年      五      月      十六      日
                                  臺灣高等法院臺南分院刑事第五庭
                                      審判長法官  鄭    文    肅
                                            法官  陳    珍    如
                                            法官  黃    三    哲
右正本證明與原本無異。
不得再抗告。
                                      法院書記官  陳    淑    貞
中    華    民    國      九十一      年      五      月      十七      日
